Minutes et répertoires du notaire Jean Jacques PIAT, 6 mars 1835 - 28 janvier 1847 (étude XXXVII)
Archives nationales
- Répertoire(s) de Jean Jacques PIAT, 11 septembre 1832 - 30 avril 1850; MC/RE/XXXVII/31 - MC/RE/XXXVII/35
  - Répertoire. 1841, 20 avril - 1845, 7 avril, 20 avril 1841 - 7 avril 1845; MC/RE/XXXVII/34
    - Inventaire après décès: Bordier, Nicolas-Claude. cultivateur. Thierry (rue), n° 5, Belleville., 11 février 1842
      inventaire après décès; Belleville (ancienne commune); Augustin-Thierry (rue); Bordier, Nicolas-Claude; agriculteur
    - Inventaire après décès: Nilus, Jeanne-Antoinette. Paille, Louis (veuve). Seine (rue de), n° 174., 25 février 1842
      inventaire après décès; Seine (rue de); Nilus, Jeanne-Antoinette; Paille, Louis
    - Inventaire après décès: Varin, Jacques. Tourtille (rue de), n° 25; Belleville., 14 mars 1842
      inventaire après décès; Belleville (ancienne commune); Tourtille (rue de); Varin, Jacques
    - Inventaire après décès: Buon, Julienne. Michel, Constant-François (veuve). Orillon (rue de l'), n° 27, Belleville., 23 mars 1842
      inventaire après décès; Belleville (ancienne commune); Orillon (rue de l'); Buon, Julienne; Michel, Constant-François
    - Inventaire après décès: Tripier, Marie. Jouin, Auguste (épouse). Panoyaux (impasse des), n° 10, Belleville., 28 mars 1842
      inventaire après décès; Belleville (ancienne commune); Panoyaux (impasse des); Tripier, Marie; Jouin, Auguste
    - Inventaire après décès: Bara, Benjamin-Armand. Vins (marchand de). Couronnes (rue des), n° 42, Belleville., 19 avril 1842
      inventaire après décès; Belleville (ancienne commune); Couronnes (rue des); Bara, Benjamin-Armand; commerçant
    - Inventaire après décès: Soulais, André. rentier. Paris (rue de), n° 110, Belleville., 21 avril 1842
      inventaire après décès; Belleville (ancienne commune); Paris (rue de); Soulais, André
    - Inventaire après décès: Beraud, Edme-François. Paris (rue de), n° 99, Belleville., 27 avril 1842
      inventaire après décès; Belleville (ancienne commune); Paris (rue de); Beraud, Edme-François
    - Inventaire après décès: Poirot, Marie-Jeanne. Mêche, Pierre-Paul (épouse). Couronnes (rue des), n° 33, Belleville., 2 mai 1842
      inventaire après décès; Belleville (ancienne commune); Couronnes (rue des); Poirot, Marie-Jeanne; Mêche, Pierre-Paul
    - Inventaire après décès de Louise Célestine Daulne, et de Félicité Charlotte Sophie Poncet, épouses de Jean-Baptiste Prévot, demeurant à Belleville, rue des Amandiers, n° 9., 13 mai 1842
      inventaire après décès; Amandiers (rue des); Daulne, Louise-Célestine; Prévot, Jean-Baptiste; Poncet, Félicité Charlotte Sophie
    - Inventaire après décès: Meriguet, André. Paris (rue de), Belleville. et de Céline-Félicité Baudinand, son épouse, 17 mai 1842
      inventaire après décès; Belleville (ancienne commune); Paris (rue de); Meriguet, André; Baudinand, Céline-Félicité
    - Inventaire après décès: Martell, Jean-Louis. Villette (rue de La), n° 30; Belleville., 21 mai 1842
      inventaire après décès; Belleville (ancienne commune); Villette (rue de la); Martell, Jean-Louis
    - Inventaire après décès de Jean-Baptiste-Alexandre Corbin, décédé à Belleville, rue de l'Orillon, et de Marie Berson, son épouse, décédé à l'hospice à Paris., 21 mai 1842
      inventaire après décès; Belleville (ancienne commune); Orillon (rue de l'); Corbin, Jean-Baptiste-Alexandre; Berson Marie
    - Inventaire après décès de Angélique Blachet, rentière et marchande mercière, veuve de Pierre Louis Corbin, et veuve de Edme François Corby, officier et chevalier de la Légion d'honneur, demaurant à Belleville, rue des Lilas, n° 3., 30 mai 1842
      inventaire après décès; Lilas (rue des); Belleville (ancienne commune); Blachet, Angélique; Corbin, Pierre Louis; Corby, Edme François; commerçant
    - Inventaire après décès: Bourgeois, Marie-Madeleine. Romainville (rue de), n° 21, Belleville., 30 juin 1842
      inventaire après décès; Belleville (ancienne commune); Romainville (rue de); Bourgeois, Marie-Madeleine
    - Inventaire après décès: Lecellier, Pierre. Levert (rue), n° 1, Belleville., 11 juillet 1842
      inventaire après décès; Belleville (ancienne commune); Levert (rue); Lecellier, Pierre
    - Inventaire après décès: Saint-Michel, Charles-Hippolyte de. Bois (rue des), n° 33, Belleville., 12 juillet 1842
      inventaire après décès; Belleville (ancienne commune); Bois (rue des); Saint-Michel, Charles-Hippolyte de
    - Inventaire après décès: Crette, Jean-Baptiste. Saint-Laurent (rue), n° 55, Belleville., 13 juillet 1842
      inventaire après décès; Belleville (ancienne commune); Saint-Laurent (rue); Crette, Jean-Baptiste
    - Inventaire après décès: Plessis, Claude-Marie. Rigoles (rue des), n° 45, Belleville., 22 juillet 1842
      inventaire après décès; Belleville (ancienne commune); Rigoles (rue des); Plessis, Claude-Marie
    - Inventaire après décès: Dumas, Jean-Pierre. Ménilmontant (chaussée de), n° 40, Belleville., 25 juillet 1842
      inventaire après décès; Belleville (ancienne commune); Ménilmontant (chaussée de); Dumas, Jean-Pierre
    - Inventaire après décès: Pottier, François-Honoré. Ménilmontant (chaussée de), n° 66, Belleville., 29 juillet 1842
      inventaire après décès; Belleville (ancienne commune); Ménilmontant (chaussée de); Pottier, François-Honoré
    - Inventaire après décès: Alidière, Antoine. porteur d'eau et marchand de charbon et bois. Saint-Laurent (rue), n° 23, Belleville., 18 août 1842
      inventaire après décès; Belleville (ancienne commune); Saint-Laurent (rue); Alidière, Antoine; charbonnier; magasinier
    - Inventaire après décès: Buisson, Marie-Elisabeth. Gomard, Laurent-François (veuve)., 25 août 1842
      inventaire après décès; Buisson, Marie-Elisabeth; Gomard, Laurent-François
    - Inventaire après décès: Fisse, François. Belleville., 30 août 1842
      inventaire après décès; Belleville (ancienne commune); Fisse, François
    - Inventaire après décès: Dulac, Aimée-Adèle. Bauer, Louis-Ferdinand (veuve). Tourtille (rue de), n° 8, Belleville., 2 septembre 1842
      inventaire après décès; Belleville (ancienne commune); Tourtille (rue de); Dulac, Aimée-Adèle; Bauer, Louis-Ferdinand
    - Inventaire après décès: Ledmé, Louis-Benjamin. Montreuil (route de), Charonne. A la requête de Anne Joséphine Gally, sa veuve., 5 septembre 1842
      inventaire après décès; Charonne (ancienne commune); Montreuil (rue de); Ledmé, Louis-Benjamin; Gally, Anne Joséphine
    - Inventaire après décès: Jacquemart, Augustine-Marguerite. Castel, Jean-Joseph-Adéodale (épouse). rentier. Fessart (rue), n° 11, Belleville., 10 septembre 1842
      inventaire après décès; Belleville (ancienne commune); Fessart (rue); Jacquemart, Augustine-Marguerite; Castel, Jean-Joseph-Adéodale
    - Inventaire après décès: Collin, Amédé-Prince-Charlemagne. Paris (rue de), n° 150, Belleville., 15 septembre 1842
      inventaire après décès; Belleville (ancienne commune); Paris (rue de); Collin, Amédé-Prince-Charlemagne
    - Inventaire après décès: Huttin, Madeleine. Thur, Auguste (épouse). tailleur d'habits (garçon). Orillon (rue de l'), n° 48, Belleville., 23 septembre 1842
      inventaire après décès; Belleville (ancienne commune); Orillon (rue de l'); Huttin, Madeleine; Thur, Auguste; tailleur d'habits
    - Inventaire après décès: Martignon, Marie-Geneviève-Honorine. Martignon, Jean-Baptiste (épouse). rentier. Beaune (rue de), n° 19, Belleville., 24 septembre 1842
      inventaire après décès; Belleville (ancienne commune); Beaune (rue de); Martignon, Marie-Geneviève-Honorine; Martignon, Jean-Baptiste
    - Inventaire après décès: Jaquet dit Bastien, Edme. Pavillons (rue des), n° 6, Belleville., 27 septembre 1842
      inventaire après décès; Belleville (ancienne commune); Pavillons (rue des); Jaquet, Edme; Bastien, Edme
    - Inventaire après décès: Blondeleau, Antoine-Marie. Ménilmontant (chaussée de), n° 10, Belleville., 11 octobre 1842
      inventaire après décès; Belleville (ancienne commune); Ménilmontant (chaussée de); Blondeleau, Antoine-Marie
    - Inventaire après décès: Prévost, Marie-Thérèse. Puissant, Jean-Nicolas (épouse). Paris (rue de), n° 167, Belleville., 17 octobre 1842
      inventaire après décès; Belleville (ancienne commune); Paris (rue de); Prévost, Marie-Thérèse; Puissant, Jean-Nicolas
    - Inventaire après décès: Chevallier, Romain-Edme. Vins (marchand de). Calais (rue de), n° 52, Belleville., 31 octobre 1842
      inventaire après décès; Belleville (ancienne commune); Calais (rue de); Chevallier, Romain-Edme; commerçant
    - Inventaire après décès: Buché, Jean-Charles. Paris (rue de), n° 162, Belleville., 8 novembre 1842
      inventaire après décès; Belleville (ancienne commune); Paris (rue de); Buché, Jean-Charles
    - Inventaire après décès: Bouvier, Marie-Anne. Delacour, Vincent-Benoît (veuve). Le Pré-Saint-Gervais, Grande rue, n° 33., 10 novembre 1842
      inventaire après décès; Le Pré-Saint-Gervais (Seine-Saint-Denis); Bouvier, Marie-Anne; Delacour, Vincent-Benoît
    - Inventaire après décès: Nardot, Pierre-Antoine. ancien vigneron et propriétaire. Noisy-le-Sec, rue Saint-Denis, n° 3., 24 novembre 1842
      inventaire après décès; Noisy-le-Sec (Seine-Saint-Denis); Nardot, Pierre-Antoine; viticulteur
    - Inventaire après décès: Dessagnes, Pierre. Saint-Germain (rue), n° 11, Charonne., 14 décembre 1842
      inventaire après décès; Charonne (ancienne commune); Saint-Germain (rue); Dessagnes, Pierre
    - Inventaire après décès: Gommerat, Louis-Marie-Augustin. Saint-Laurent (rue), n° 68, Belleville., 15 décembre 1842
      inventaire après décès; Belleville (ancienne commune); Saint-Laurent (rue); Gommerat, Louis-Marie-Augustin
    - Inventaire après décès: Boyer, Jean-Pierre. Couronnes (rue des), n° 41, Belleville., 17 décembre 1842
      inventaire après décès; Belleville (ancienne commune); Couronnes (rue des); Boyer, Jean-Pierre
    - Inventaire après décès: Thoreau, Edme. Saint-Denis (rue), n° 28, Belleville., 24 décembre 1842
      inventaire après décès; Belleville (ancienne commune); Saint-Denis (rue); Thoreau, Edme
    - Inventaire après décès: Thibault, Geneviève-Joséphine. Ancelet, Jacques-Pierre-Marie (épouse). Paris (rue de), n° 152, Belleville., 28 décembre 1842
      inventaire après décès; Belleville (ancienne commune); Paris (rue de); Thibault, Geneviève-Joséphine; Ancelet, Jacques-Pierre-Marie
    - Inventaire après décès: Lechard, Nicolas-Auguste. Paris (rue de), n° 74, Belleville., 9 janvier 1843
      inventaire après décès; Belleville (ancienne commune); Paris (rue de); Lechard, Nicolas-Auguste
    - Inventaire après décès: Lesage, Louise. Paris (rue de), n° 233, Belleville., 19 janvier 1843
      inventaire après décès; Belleville (ancienne commune); Paris (rue de); Lesage, Louise
    - Inventaire après décès: Garnier, Marie-Louise. Cornette, Etienne-François (veuve). Paris (rue de), n° 88, Belleville., 20 janvier 1843
      inventaire après décès; Belleville (ancienne commune); Paris (rue de); Garnier, Marie-Louise; Cornette, Etienne-François
    - Inventaire après décès: Denis, Jean. Solitaires (rue des), n° 9, Belleville., 6 février 1843
      inventaire après décès; Belleville (ancienne commune); Solitaires (rue des); Denis, Jean
    - Inventaire après décès: Peradon, Thomas-Jérôme. courrier du cabinet de Napoléon et propriétaire. Paris (rue de), n° 131, Belleville., 11 février 1843
      inventaire après décès; Belleville (ancienne commune); Paris (rue de); Peradon, Thomas-Jérôme; Napoléon; messager
    - Inventaire après décès de Félicité Bordeaux veuve de Jacques François Lemoult dit Brunnetière, décédée à Montmartre, boulevard Rochechouart, n° 14, après le décès du dit Lemoult, décédé à Belleville, rue de paris, n° 18., 25 février 1843
      inventaire après décès; Belleville (ancienne commune); Montmartre (ancienne commune); Rochechouart (boulevard de); Bordeaux, Félicité; Lemoult, Jacques-François; Brunnetière, Jacques François
    - Inventaire après décès: Gatelier, Marie-Françoise-Eléontine. Bordier, Pierre-Michel (épouse). Parc (rue du), n° 15, Belleville., 4 mars 1843
      inventaire après décès; Belleville (ancienne commune); Parc (rue du); Gatelier, Marie-Françoise-Eléontine; Bordier, Pierre-Michel
    - Inventaire après décès: Laserme, Etienne-François. Paris (rue de), n° 163, Belleville., 10 mars 1843
      inventaire après décès; Belleville (ancienne commune); Paris (rue de); Laserme, Etienne-François
    - Inventaire après décès: Petetin, Thérèse. rentière. Paris (rue de), n° 140, Belleville., 23 mars 1843
      inventaire après décès; Belleville (ancienne commune); Paris (rue de); Petetin, Thérèse
    - Inventaire après décès: Bolkeman, Louis-Michel. Calais (rue de), n° 50, Belleville., 28 mars 1843
      inventaire après décès; Belleville (ancienne commune); Calais (rue de); Bolkeman, Louis Michel
    - Inventaire après décès: Camusat, Antoine-Nicolas. Couronnes (boulevard des), n° 7, Belleville., 30 mars 1843
      inventaire après décès; Belleville (ancienne commune); Couronnes (rue des); Camusat, Antoine-Nicolas
    - Inventaire après décès: Quantin, Marie-Eugénie. Lesueur, Pierre-Félix (épouse). Paris (rue de), n° 195, Belleville., 5 avril 1843
      inventaire après décès; Belleville (ancienne commune); Paris (rue de); Quantin, Marie-Eugénie; Lesueur, Pierre-Félix
    - Inventaire après décès: Remin, Marie-Anne. Gaillard, Ignace (veuve). Paris (rue de), n° 68, Belleville., 5 avril 1843
      inventaire après décès; Belleville (ancienne commune); Paris (rue de); Remin, Marie-Anne; Gaillard, Ignace
    - Inventaire après décès: Poulain, Jeanne-Denise-Marie. Pelard, Louis-Chrétien (veuve). Paris (rue de), n° 51, Belleville., 10 avril 1843
      inventaire après décès; Belleville (ancienne commune); Paris (rue de); Poulain, Jeanne-Denise-Marie; Pelard, Louis-Chrétien
    - Inventaire après décès: Dalbard, Louis-Antoine. Paris (rue de), n° 15, Charonne., 11 avril 1843
      inventaire après décès; Charonne (ancienne commune); Paris (rue de); Dalbard, Louis-Antoine
    - Inventaire après décès: Caillet, Marguerite-Nicole. Gaudrin, François (épouse). propriétaire. Le Pré-Saint-Gervais, Commune (place de la), n° 43., 21 avril 1843
      inventaire après décès; Le Pré-Saint-Gervais (Seine-Saint-Denis); Caillet, Marguerite-Nicole; Gaudrin, François
    - Inventaire après décès: Lefebvre, Marie-Madeleine. Paris (rue de), n° 157, Belleville., 29 avril 1843
      inventaire après décès; Belleville (ancienne commune); Paris (rue de); Lefebvre, Marie-Madeleine
    - Inventaire après décès: Férasse, Cécile-Françoise. Boudant, Joseph-François-Pierre (épouse). Meaux (rue de), n° 12, Belleville., 6 mai 1843
      inventaire après décès; Belleville (ancienne commune); Meaux (rue de); Férasse, Cécile-Françoise; Boudant, Joseph-François-Pierre
    - Inventaire après décès: Ganaye, François. Ménilmontant (chaussée de), n° 40, Belleville., 8 mai 1843
      inventaire après décès; Belleville (ancienne commune); Ménilmontant (chaussée de); Ganaye, François
    - Inventaire après décès: Guyot, Antoine. Paris (rue de), n° 72, Belleville., 10 mai 1843
      inventaire après décès; Belleville (ancienne commune); Paris (rue de); Guyot, Antoine
    - Inventaire après décès: Besançon, Catherine-Josèphe. Allard, Laurent-Louis-François (épouse). Beaune (rue de), n° 29 bis, Belleville., 12 juin 1843
      inventaire après décès; Belleville (ancienne commune); Beaune (rue de); Besançon, Catherine-Josèphe; Allard, Laurent-Louis-François
    - Inventaire après décès: Savreux, Jean-Baptiste. Mare (rue de la), n° 26, Belleville., 19 juin 1843
      inventaire après décès; Belleville (ancienne commune); Mare (rue de la); Savreux, Jean-Baptiste
    - Inventaire après décès: Leroy, Louis-Jean. menuisier. Parc (rue du), n° 2, Belleville., 6 juillet 1843
      inventaire après décès; Belleville (ancienne commune); Parc (rue du); Leroy, Louis-Jean; menuisier
    - Inventaire après décès: Ollier, Sophie. rentière. Rigoles (rue des), n° 4, Belleville., 8 juillet 1843
      inventaire après décès; Belleville (ancienne commune); Rigoles (rue des); Ollier, Sophie
    - Inventaire après décès: Chervet, Anne. Guyot, Antoine (veuve). Paris (rue de), n° 72, Belleville., 20 juillet 1843
      inventaire après décès; Belleville (ancienne commune); Paris (rue de); Chervet, Anne; Guyot, Antoine
    - Inventaire après décès: Ripaux, François. Paris (rue de), n° 156, Belleville., 24 juillet 1843
      inventaire après décès; Belleville (ancienne commune); Paris (rue de); Ripaux, François
    - Inventaire après décès: Boisseny, Xavier-François. Fontarabie (rue de), n° 3, Charonne., 3 août 1843
      inventaire après décès; Charonne (ancienne commune); Fontarabie (rue de); Boisseny, Xavier-François
    - Inventaire après décès: Duburgera, Marie-Charlotte. Besnard, Jean-Baptiste (épouse)., 11 août 1843
      inventaire après décès; Duburgera, Marie-Charlotte; Besnard, Jean-Baptiste
    - Inventaire après décès: Jacquet, Guillaume-Joseph. Duris (rue), n° 14, Belleville., 17 août 1843
      inventaire après décès; Belleville (ancienne commune); Duris (rue); Jacquet, Guillaume-Joseph
    - Inventaire après décès: Guesdron, Thérèse. Seonnet, Pierre-Louis (veuve). rentière. Paris (rue de), n° 97, Belleville., 22 août 1843
      inventaire après décès; Belleville (ancienne commune); Paris (rue de); Guesdron, Thérèse; Seonnet, Pierre-Louis
    - Inventaire après décès: Godefroy, François-Michel. Villette (rue de La), n° 31, Belleville., 31 août 1843
      inventaire après décès; Belleville (ancienne commune); Villette (rue de la); Godefroy, François-Michel
    - Inventaire après décès: Hoyer, Joseph-Hilaire. Rigoles (rue des), n° 15, Belleville., 22 septembre 1843
      inventaire après décès; Belleville (ancienne commune); Rigoles (rue des); Hoyer, Joseph-Hilaire
    - Inventaire après décès: Hec, Marie-Adélaïde. Vautrain, Nicolas (épouse). nourrisseur de bestiaux. Bois (rue des), n° 34, Belleville., 27 septembre 1843
      inventaire après décès; Belleville (ancienne commune); Bois (rue des); Hec, Marie-Adélaïde; Vautrain, Nicolas; ouvrier agricole
    - Inventaire après décès: Briard, Pierre. Paris (rue de), n° 99, Belleville., 29 septembre 1843
      inventaire après décès; Belleville (ancienne commune); Paris (rue de); Briard, Pierre
    - Inventaire après décès: Miquelet, Jeanne. Dorin, Guillaume-Marin (épouse). propriétaire et rentier. Calais (rue de), n° 62, Belleville., 7 octobre 1843
      inventaire après décès; Belleville (ancienne commune); Calais (rue de); Miquelet, Jeanne; Dorin, Guillaume-Marin
    - Inventaire après décès: Marchand, Jacques-Joseph-Marin. Mare (rue de la), n° 52, Belleville., 19 octobre 1843
      inventaire après décès; Belleville (ancienne commune); Mare (rue de la); Marchand, Jacques-Joseph-Marin
    - Inventaire après décès: Zerver, Jean-Théophile. tailleur de limes. Amandiers (rue des), n° 29, Belleville., 6 novembre 1843
      inventaire après décès; Belleville (ancienne commune); Amandiers (rue des); Zerver, Jean-Théophile; forgeron
    - Inventaire après décès: Renard, Jean-Pierre. Amandiers Saint Jacques (rue des), n° 1., 13 novembre 1843
      inventaire après décès; Amandiers (rue des); Renard, Jean-Pierre
    - Inventaire après décès: Bordier, Jean-Nicolas-Louis. Paris (rue de), n° 153, Belleville., 25 novembre 1843
      inventaire après décès; Belleville (ancienne commune); Paris (rue de); Bordier, Jean-Nicolas-Louis
    - Inventaire après décès: Guettenard, Marguerite. Pellé, Edme (veuve). sans profession. Vincennes (rue de), n° 1, Charonne., 27 novembre 1843
      inventaire après décès; Charonne (ancienne commune); Vincennes (rue de); Guettenard, Marguerite; Pellé, Edme
    - Inventaire après décès: Leveau, Eugène. Charonne., 4 décembre 1843
      inventaire après décès; Charonne (ancienne commune); Leveau, Eugène
    - Inventaire après décès: Roux, Benoît. fruitier. Pré-Saint-Gervais (rue du), n° 9, Belleville., 6 décembre 1843
      inventaire après décès; Belleville (ancienne commune); Pré-Saint-Gervais (rue du); Roux, Benoît; commerçant
    - Inventaire après décès: Bagnard, Célestine-Joséphine. Prosteau, Louis-Désiré (épouse). boucher (marchand). Le Pré-Saint-Gervais, Grande rue, n° 101 bis., 6 décembre 1843
      inventaire après décès; Le Pré-Saint-Gervais (Seine-Saint-Denis); Bagnard, Célestine-Joséphine; Prosteau, Louis-Désiré; boucher
    - Inventaire après décès: Lecomte, Elisa. Compoint, Jacques-Charles (épouse). Ménilmontant (chaussée de), n° 40, Belleville., 11 décembre 1843
      inventaire après décès; Belleville (ancienne commune); Ménilmontant (chaussée de); Lecomte, Elisa; Compoint, Jacques-Charles
    - Inventaire après décès: Paccard, Elisabeth-Marguerite. Simonneau, Jean (épouse)., 19 décembre 1843
      inventaire après décès; Paccard, Elisabeth-Marguerite; Simonneau, Jean
    - Inventaire après décès: Monier, Pierre-Alexandre. Paris (rue de), n° 24, Belleville., 29 décembre 1843
      inventaire après décès; Belleville (ancienne commune); Paris (rue de); Monier, Pierre-Alexandre
    - Inventaire après décès: Bunel, Jacques-Aimable. Amandiers (rue des), n° 52, Belleville., 8 janvier 1844
      inventaire après décès; Belleville (ancienne commune); Amandiers (rue des); Bunel, Jacques-Aimable
    - Inventaire après décès: Kleiber, Marie. Richert, Morand (veuve). Paris (rue de), n° 167, Belleville., 8 janvier 1844
      inventaire après décès; Belleville (ancienne commune); Paris (rue de); Kleiber, Marie; Richert, Morand
    - Inventaire après décès: Comon, Joseph. Paris (rue de), Belleville., 15 janvier 1844
      inventaire après décès; Belleville (ancienne commune); Paris (rue de); Comon, Joseph
    - Inventaire après décès: Cocquinot, Jeanne. Louvet, Louis (épouse). Villette (La), Allemagne (rue d'), n° 131., 16 janvier 1844
      inventaire après décès; La Villette (ancienne commune); Allemagne (rue d'); Cocquinot, Jeanne; Louvet, Louis
    - Inventaire après décès: Mignard, Marie-Marguerite-Antoinette. Girard, François-Nicolas (épouse). Tourtille (rue de), n° 8, Belleville., 22 janvier 1844
      inventaire après décès; Belleville (ancienne commune); Tourtille (rue de); Mignard, Marie-Marguerite-Antoinette; Girard, François-Nicolas
    - Inventaire après décès: Jacquemet, Gertrude. Bruneau, François-Aimable (épouse). Romainville (rue de), n° 27, Belleville., 23 janvier 1844
      inventaire après décès; Belleville (ancienne commune); Romainville (rue de); Jacquemet, Gertrude; Bruneau, François-Aimable
    - Inventaire après décès: Fanguet, Catherine-Emilie. Poinsignon, Jean-Nicolas (épouse). Calais (rue de), n° 9, Belleville., 26 janvier 1844
      inventaire après décès; Belleville (ancienne commune); Calais (rue de); Fanguet, Catherine-Emilie; Poinsignon, Jean-Nicolas
    - Inventaire après décès: Martignon, Jean-Baptiste. Beaune (rue de), n° 19, Belleville., 31 janvier 1844
      inventaire après décès; Belleville (ancienne commune); Beaune (rue de); Martignon, Jean-Baptiste
    - Inventaire après décès: Martin, Philibert-Joachim. Le Pré-Saint-Gervais, Grande rue, n° 63., 2 février 1844
      inventaire après décès; Le Pré-Saint-Gervais (Seine-Saint-Denis); Martin, Philibert-Joachim
    - Inventaire après décès: Pollié Royer, Anastasie-Ernestine. Dufour, Jean-Pierre (veuve). Amandiers (rue des), n° 36, Charonne. décédée le 17 décembre 1844 (sic)., 9 février 1844
      inventaire après décès; Charonne (ancienne commune); Amandiers (rue des); Pollié Royer, Anastasie-Ernestine; Dufour, Jean-Pierre
    - Inventaire après décès: Lajunie, Guillaume. Meaux (rue de), n° 12, Belleville., 10 février 1844
      inventaire après décès; Belleville (ancienne commune); Meaux (rue de); Lajunie, Guillaume